【裁判字號】    95,親,1
【裁判日期】    950502
【裁判案由】    否認子女
【裁判全文】
臺灣桃園地方法院民事判決                 95年度親字第1號
原      告  丙○○
被      告  鄭甲○
特別代理人  丁○○
上列當事人間否認子女事件，於民國95年4 月18日辯論終結，本
院判決如下：
    主    文
確認被告鄭甲○（即原告丙○○於民國九十四年十一月十日所生
如附件照片所示之子）非原告自乙○○受胎所生之子。
訴訟費用由被告負擔。
    事    實
甲、原告方面：
一、聲明：求為判決如主文所示。
二、陳述略稱：原告於民國（下同）九十四年十一月十日生產一
    子即被告鄭甲○，按近代醫學推斷，婦女生產胎期，最近為
    一百八十一日，遲則三百零二天，此為我民法第一千零六十
    二條規定為受胎期間，然被告鄭甲○受胎期間雖於原告與乙
    ○○婚姻關係存續期中，惟於受胎期間中，原告與乙○○並
    未同居生活在一起，故原告所產之子並非受胎自乙○○，因
    而提出本件訴訟。本件訴訟進行中，乙○○業已過世。
三、證據：提出出生證明書影本一份為證。
乙、被告方面：對於親子鑑定報告之結果無意見。
丙、本院依職權調取原告戶籍資料及乙○○除戶資料，並囑託財
    團法人長庚紀念醫院（林口）分院鑑定丁○○與被告鄭甲○
    之血緣關係。
    理    由
一、程序方面：
  (一)按「否認子女之訴，由夫起訴者，以妻及子女為共同被告；
    由妻起訴者，以夫及子女為共同被告。前項起訴，妻或夫死
    亡者，以子女為被告。」，民事訴訟法第五百八十九條之一
    定有明文。本件原告起訴時列前夫乙○○為被告，然訴訟進
    行中乙○○死亡，依前揭法條規定，僅列子女為被告即可，
    無需乙○○之繼承人承受訴訟，合先敘明。
  (二)復按對於無訴訟能力人為訴訟行為，因其無法定代理人，或
    其法定代理人不能行代理權，恐致久延而受損害者，得聲請
    受訴法院之審判長，選任特別代理人，民事訴訟法第五十一
    條第一項定有明文。本件被告鄭甲○推定生父乙○○死亡而
    不能行代理權，故選任原告所主張鄭甲○之生父丁○○為被
    告鄭甲○之特別代理人。
二、本件原告主張其與乙○○原係夫妻，二人於八十八年四月二
    十八日結婚，並於九十四年十二月二十三日離婚，原告於九
    十四年十一月十日生下被告，受婚生推定為原告與乙○○婚
    生子之事實，業據本院調閱原告戶籍資料為證，又經財團法
    人長庚紀念醫院（林口）分院進行鑑定後所出具之親子鑑定
    報告稱「親子關係概率 (pp) 為99.9999%。也就是說丁○○
    與甲○之父子關係確定率為99.9999%。因此『丁○○是甲○
    的親生父親』這一個假設由此次測試已實務上可以證實。」
    是原告主張乙○○非被告之親生父親堪信為真實。
三、按從子女出生日回溯第一百八十一日起至第三百零二日止為
    受胎期間，民法第一千零六十二條第一項著有明文。又妻之
    受胎，係在婚姻關係存續中者，推定其所生子女為婚生子女
    。如夫妻之一方能證明妻非自夫受胎者，應於知悉子女出生
    之日起，一年內提起否認之訴，民法第一千零六十三條另定
    有明文。查原告受胎生下被告，其受胎期間既係在其與乙○
    ○婚姻關係存續中，則依法自應推定被告為乙○○與原告之
    婚生子，然原告受胎懷有被告時，並未與乙○○同居即非自
    乙○○受胎，準此，原告提起本件訴訟，於法洵屬有據，應
    予准許。
四、據上論結，本件原告之訴為有理由，依民事訴訟法第七十八
    條，判決如主文。
中    華    民    國    95    年    5     月    2     日
                  家事法庭法  官  文衍正
上列正本證明與原本無異
如對本判決上訴，須於判決送達後20日內向本院提出上訴狀
中    華    民    國    95    年    5     月    2     日
                          書記官  陳月桂


司法院資訊處製作；財團法人民間司法改革基金會備份。
